【裁判字號】    92,少連上易,26
【裁判日期】    921128
【裁判案由】    過失致死
【裁判全文】
臺灣高等法院刑事判決                          九十二年度少連上易字第二六號
    上  訴  人  臺灣桃園地方法院檢察署檢察官
    上  訴  人
    即  被  告  乙○○
右上訴人被告因過失致死案件，不服臺灣桃園地方法院九十二年度交易字第一九四號
，中華民國九十二年八月二十九日第一審判決（聲請簡易處刑案號：臺灣桃園地方法
院檢察署九十二年度偵字第三五一三號），提起上訴，本院判決如左：
    主  文
原判決撤銷。
乙○○因過失致人於死，處有期徒刑捌月，緩刑肆年。
    事  實
一、乙○○於民國（下同）九十二年一月十八日上午八時許，在桃園縣蘆竹鄉新莊村
    十一鄰新庄子一二九之七號前巷道，駕駛車號三Ｌ－四三三五號自小客車，搭載
    後倒，並注意其他車輛及行人，且依當時情形，天候為晴天，光線係日間自然光
    線，路面乾燥，無障礙物，視距良好，並無不能注意情事，竟疏未注意，未以喇
    叭或手勢、口語等方式，警告前後行人即貿然倒車，適同址附近住戶即當時年僅
    一歲六個月之周庭緯（九十年七月十二日生）及其兄即八歲之周庭襄與鄰童即九
    歲之王丞平，在該住家前之空地玩耍，周庭緯因年幼無自力保護及判斷並避免危
    險發生之能力，一時閃避不及，致遭乙○○所駕駛之上開車輛之左後輪輾壓，造
    成肝臟、脾臟裂傷併內出血及休克，經送行政院衛生署桃園醫院急救，仍於同日
    上午十一時二十五分因體腔內出血及休克不治死亡。
二、案經周庭緯之父甲○○訴由桃園縣警察局大園分局報請台灣桃園地方法院檢察署
    檢察官相驗後自動檢舉偵查，並聲請簡易判決處刑，原審法院認為不得以簡易判
    決處刑，改依通常程序審理。
    理  由
一、按檢察官聲請以簡易判決處刑之案件，經法院認為有第四百五十一條之一第四項
    但書之情形者，應適用通常程序審判之，同法第四百五十二條定有明文。經查本
    件有同法第四百五十一條之一第四項但書第四款之「檢察官之請求顯有不當或顯
    失公平者」之情形，原審法院改依通常程序審理，尚無違誤，合先敘明。
二、右開事實，迭據被告乙○○於警訊時及偵審中坦承不諱，核與被害人即死者之父
    甲○○指訴之情節相符，並經目擊證人王丞平於警訊時證稱：「（車號三Ｌ－四
    三三五號自小客車的輪子是否壓過周庭緯？）是的。車號三Ｌ－四三三五號自小
    客車左後輪有壓過周庭緯。」、「（乙○○之車號三Ｌ－四三三五號自小客車倒
    車時，是否按喇叭？是否要你們離開？）未按喇叭，也未警告我們離開。」等語
    ，及目擊證人周庭襄於偵查中證稱：「（當時有與周庭緯在住家遊玩，看到肇事
    經過？）有。我只看到車壓過去，．．．，還有王丞平看到，當時看到弟弟（周
    庭緯）被車壓過去，位於左後輪前的位置。」等語無異，復有桃園縣警察局大園
    分局大竹派出所相驗案件初步調查報告表、現場勘察初步報告表各一紙、現場及
    肇事照片五張在卷為憑。本件經台灣桃園地方法院檢察署檢察官會同被告、被害
    人家屬及證人周庭襄至現場勘驗車輛，亦認被害人周庭緯係致遭乙○○所駕上開
    車輛之左後輪輾壓，有勘驗筆錄一紙在卷足稽。被害人周庭緯確因本件車禍死亡
    ，亦經台灣桃園地方法院檢察署檢察官率同法醫相驗屬實，有勘驗筆錄、相驗屍
    體證明書、驗斷書及行政院衛生署桃園醫院病歷資料各一份、相驗照片四張附卷
    可參，足見被告之自白與事實相符，至堪採信。
三、按汽車倒車時應顯示方向燈或手勢後，謹慎緩慢後倒，並注意其他車輛及行人，
    道路交通安全規則第一百十條第二款訂有明文。被告為汽車駕駛人，應注意上開
    規定，且依當時天候為晴天，光線係日間自然光線，路面乾燥，無障礙物，視距
    良好，有前揭道路交通事故調查報告表在卷為憑，並無不能注意情事，乃竟疏未
    注意其他車輛行人，貿然駕車倒退，致左後輪輾壓在其車後方玩耍之被害人周庭
    緯，肇致本件車禍發生，自難辭其過失之責。本件經送請台灣省桃園縣區車輛行
    車事故鑑定委員會鑑定結果，亦同此認定，有該會九十二年七月十八日府車鑑桃
    字第九二０五四一號函及鑑定意見書在卷可憑。被害人周庭緯係因本件車禍，致
    肝臟、脾臟裂傷併內出血及休克不治死亡，被告之過失行為與被害人之死亡結果
    間，顯有相當因果關係。本件罪證明確，被告犯行堪以認定。
四、被告因過失致人於死，係犯刑法第二百七十六條第一項之過失致死罪。
五、原審因予論罪科刑，固非無見。惟查：被告於審理期間，已與被害人家屬達成和
    解，賠償損害新台幣一百萬元，並已支付七十萬元，有調解筆錄影本一份在卷為
    憑，復為被害人家屬甲○○所自承，乃原判決未及審酌上開情狀，逕予量處有期
    徒刑十月，自有未合。上訴人上訴意旨，以被告未與被害人和解為由，指摘原判
    決量刑過輕，為無理由，被告上訴意旨，執此指摘原判決不當，為有理由，應予
    撤銷改判。爰審酌被告疏未注意貿然倒車，造成被害人死亡之永遠無法彌補遺憾
    ，過失程度非輕，惟念其犯後悔意甚殷，且已與被害人家屬達成和解，賠償損害
    等一切情狀，量處如主文第二項所示之刑。
六、查被告前此未曾受有期徒刑以上刑之宣告，有本院被告全國前案紀錄表一紙存卷
    可參，偶因一時疏虞，致罹刑章，經此科刑教訓，日後當知警惕而無再犯之虞，
    本院認其所受上開刑之宣告，以暫不執行為適當，併予宣告緩刑四年，以啟自新
    。
據上論斷，應依刑事訴訟法第三百六十九條第一項前段、第三百六十四條、第二百九
十九條第一項前段、刑法第二百七十六條第一項、第七十四條第一款，罰金罰鍰提高
標準條例第一條前段，判決如主文。
本案經檢察官曾忠己到庭執行職務。
中      華      民      國    九十二    年     十一     月    二十八    日
                            臺灣高等法院刑事第六庭
                                審判長法  官  陳  春  秋
                                      法  官  王  麗  莉
                                      法  官  高  明  哲
右正本證明與原本無異。
不得上訴。
                                      書記官  李  垂  福
中      華      民      國    九十二    年     十一     月    二十八    日
附錄：本案論罪科刑法條全文
刑法第二百七十六條
因過失致人於死者，處二年以下有期徒刑、拘役或二千元（現已提高十倍為二萬元）
以下罰金。
從事業務之人，因業務上之過失犯前項之罪者，處五年以下有期徒刑或拘役得併科三
仟元（現已提高十倍為三萬元）以下罰金。


司法院資訊處製作；財團法人民間司法改革基金會備份。
